---
title: "Introdu√ß√£o ao R e a m√©todos computacionais aplicados aos estudos de Defesa e Seguran√ßa Internacional"
description: |
  Oficina oferecida em meio ao I Simp√≥sio de Inicia√ß√£o Cient√≠fica e Extens√£o em Estudos de Defesa (<a href="https://lesd.irid.ufrj.br/eventos/simposio-de-iniciacao-cientifica-e-extensao-em-estudos-de-defesa/" target="_blank" class="link-subtitle">SICEDef</a>) entre os dias 02 e 03 de Setembro de 2020
site: distill::distill_website
---


<p style="text-align:justify"><b>Prof.:</b> Me. <a href="http://pedrodrocha.com/" target="_blank">Pedro D. Rocha</a> </p>


<p style="text-align:justify"><b>Filia√ß√£o:</b> Doutorando no <a href="https://www.santiagodantas-ppgri.org/" target="_blank">PPGRI - "Santiago Dantas" (Unesp-Unicamp-PUC/SP)</a>
<p style="text-align:justify">
<b>Descri√ß√£o:</b> A oficina far√° uma apresenta√ß√£o de m√©todos computacionais aplicados aos estudos de Defesa e Seguran√ßa Internacional e da l√≥gica de programa√ß√£o em R, de modo a desbravar mecanismos de coleta, tratamento e an√°lise de grandes quantidades de dado. Ser√£o contemplados, de forma introdut√≥ria, processos de coleta e importa√ß√£o de dados, transforma√ß√£o, modelagem e visualiza√ß√£o de dados e comunica√ß√£o dos resultados encontrados. Ao final, espera-se que os participantes: (1) Tenham uma vis√£o panor√¢mica da ci√™ncia de dados e seus desafios para a sociedade contempor√¢nea e para as ci√™ncias sociais; (2) Conhe√ßam o b√°sico da l√≥gica de programa√ß√£o em R; (3) Conhe√ßam os caminhos para adquirir dados (de forma estruturada e n√£o estruturada), processar dados, armazenar dados e convert√™-los em formato adequado para sua an√°lise; (4) Tenham uma vis√£o panor√¢mica da gram√°tica dos gr√°ficos (<i>grammar of graphics</i>), e conhe√ßam as possibilidades de visualiza√ß√£o de dados em R. </p>

### Slides / Apresenta&ccedil;&atilde;o
```{r embed-xaringan, echo=FALSE}
xaringanExtra::embed_xaringan(url = "https://oficinar.netlify.app/#1", ratio = "16:9")
```



```{r metathis, echo = FALSE}
library(magrittr)
library(metathis)

meta() %>% 
  meta_name("github-repo" = "pedrodrocha/oficinar") %>% 
  meta_social(
    title = "IntroduÁ„o ao R e a mÈtodos computacionais aplicados aos estudos de Defesa e SeguranÁa Internacional",
    description = paste(
      "Oficina oferecida em meio ao I SimpÛsio de IniciaÁ„o CientÌfica e Extens„o em Estudos de Defesa (SICEDef) entre os dias 02 e 03 de Setembro de 2020"
    ),
    url = "http://pedrodrocha.com/oficinar/",
    image = "https://raw.githubusercontent.com/pedrodrocha/oficinar/master/img/social-card.png",
    image_alt = paste(
      "IntroduÁ„o ao R e a mÈtodos computacionais aplicados aos estudos de Defesa e SeguranÁa Internacional", 
     "Oficina oferecida em meio ao I SimpÛsio de IniciaÁ„o CientÌfica e Extens„o em Estudos de Defesa (SICEDef) entre os dias 02 e 03 de Setembro de 2020"
    ),
    og_type = "website",
    og_author = "Pedro D. Rocha",
    twitter_card_type = "summary_large_image",
    twitter_creator = "@pedro_drocha"
  )
  



```
